ACORDAO-COMPLETO-2483899

ACÓRDÃO 9955/2021 ATA 27/2021 - SEGUNDA CÂMARA

VISTOS, relatados e discutidos estes autos de prestação de contas ordinária da Superintendência Nacional de Previdência Complementar (Previc) , relativas ao exercício de 2018,
ACORDAM os Ministros do Tribunal de Contas da União, reunidos em Sessão da Segunda Câmara, em:
9.1. julgar regulares, com fundamento nos arts. 1º, inciso I, 16, inciso I, 17 e 23, inciso I, da Lei 8.443/1992 c/c os arts. 1º, inciso I, 207 e 214, inciso I, do Regimento Interno, as contas dos   Srs. Fabio Henrique De Sousa Coelho, CPF XXX.161.861-XX, Christian Aggensteiner Catunda, CPF XXX.921.693-XX, Rita De Cassia Correa Da Silva, CPF XXX.374.791-XX, e Carlos Marne Dias Alves, CPF XXX.986.807-XX, dando-lhes quitação plena;
9.2. julgar regulares com ressalvas, com fundamento nos arts. 1º, inciso I, 16, inciso II, 18 e 23, inciso II, da Lei 8.443/1992, c/c os arts. 1º, inciso I, 208 e 214, inciso II, do Regimento Interno, as contas do Sr. Sergio Djundi Taniguchi, CPF XXX.730.268-XX, dando-lhe quitação, em face das falhas adiante apontadas: 
9.2.1. recorrência de atrasos e de inadimplências no envio de informações contábeis, atuariais e de investimentos pelas Entidades Fechadas de Previdência Complementar (EFPC) , sem a aplicação das medidas sancionatórias;
9.2.2. fragilidades no processo de elaboração de subsídios fiscais, com vistas a fomentar a atuação da fiscalização da Previc;
9.3. dar ciência deste Acórdão, bem como do Relatório e do Voto que o fundamentam, à Superintendência Nacional de Previdência Complementar, informando que a presente deliberação, acompanhada do Relatório e do Voto que a fundamenta, está disponível para a consulta no endereço www.tcu.gov.br/acordaos; e
9.4. arquivar os autos, após as comunicações e demais ações processuais, nos termos do art. 169, inciso V, do Regimento Interno do TCU.

Processo de contas anuais da Superintendência Nacional de Previdência Complementar (Previc), relativo ao exercício de 2018. O processo de contas foi organizado de forma individual, conforme classificação constante do art. 5º da Instrução Normativa TCU 63/2010 e do Anexo I da Decisão Normativa TCU n. 170, de 2018.

Segunda Câmara

Superintendência Nacional de Previdência Complementar.

3. Interessados/Responsáveis:
3.1. Responsáveis: Carlos Marne Dias Alves (XXX.986.807-XX); Christian Aggensteiner Catunda (XXX.921.693-XX); Fabio Henrique de Sousa Coelho (XXX.161.861-XX); Rita de Cassia Correa da Silva (XXX.374.791-XX); Sergio Djundi Taniguchi (XXX.730.268-XX).

13.1. Ministros presentes: Aroldo Cedraz (na Presidência), Raimundo Carreiro (Relator) e Bruno Dantas.
13.2. Ministro-Substituto convocado: Marcos Bemquerer Costa.
13.3. Ministro-Substituto presente: André Luís de Carvalho.

RAIMUNDO CARREIRO

Trata-se de prestação de contas anuais da Superintendência Nacional de Previdência Complementar (Previc) , relativas ao exercício de 2018.
2.	Em instrução inicial do processo, a Secretaria de Controle Externo do Sistema Financeiro Nacional e dos Fundos de Pensão (SecexFinanças) apresentou a seguinte proposta uníssona de encaminhamento (peças 13 a 15) , verbis
"CONCLUSÃO
83.	Considerando-se a análise realizada e a opinião da Controladoria-Geral da União, propõe-se julgar regulares as contas dos Srs. Fabio Henrique De Sousa Coelho, CPF XXX.161.861-XX, Christian Aggensteiner Catunda, CPF XXX.921.693-XX, Rita De Cassia Correa Da Silva, CPF XXX.374.791-XX, e Carlos Marne Dias Alves, CPF XXX.986.807-XX, dando-lhes quitação plena, nos termos dos artigos 16, inciso I, e 17 da Lei 8.443/1992, c/c o artigo 207 do Regimento Interno do TCU, uma vez que suas contas lograram demonstrar a exatidão dos demonstrativos contábeis, a legalidade, a legitimidade, a economicidade, a eficácia, a eficiência e a efetividade de suas gestões (item 5 desta instrução) , com as limitações de recursos humanos e de poder sancionador enfrentadas por eles (itens 31-68 desta instrução) .
84.	Considerando-se a análise realizada e a opinião da CGU em se julgar regulares com ressalva as contas do Sr. Sergio Djundi Taniguchi, CPF XXX.730.268-XX, dando-lhe quitação, nos termos dos artigos 16, inciso II, e 18 da Lei 8.443/1992, c/c o artigo 208 do Regimento Interno do TCU, em face das faltas verificadas em sua gestão, expressas em matriz específica (peça 7) , conforme orientação contida no § 5º do art. 8º da Resolução - TCU 234/2010, alterada pela Resolução-TCU 244/2010 (itens 6 e 29-30 desta instrução) .
85.	Considerando-se que os fatores motivadores das ressalvas do responsável consistiram em:
a) recorrência de atrasos e de inadimplências no envio de informações contábeis, atuariais e de investimentos pelas Entidades Fechadas de Previdência Complementar (EFPC) , sem a aplicação das medidas sancionatórias;
b) fragilidades no processo de elaboração de subsídios fiscais, com vistas a fomentar a atuação da fiscalização da Previc (itens 6 e 29-30 desta instrução) .
86.	Considerando-se o pleno cabimento das correspondentes recomendações corretivas, preventivas e aperfeiçoadoras emitidas pela CGU à Previc, que merecem serem reforçadas pelo TCU, haja vista que apontam soluções pertinentes sobre aspectos essenciais do seu trabalho necessário (itens 27-30 desta instrução) .
87.	Considerando-se que, em que pese a pertinência das críticas oficiais sobre a insuficiência de atuação da Previc, não se encontrou indícios de culpa ou dolo na adoção de providências por parte dessa unidade jurisdicionada, que sejam suficientes para embasar a constituição de irregularidade nas presentes contas (itens 31-65 desta instrução) .
88.	Considerando-se que cabe também:
a) acolher as explicações encaminhadas pela Secretaria Especial de Desburocratização, Gestão e Governo Digital (SEI) do Ministério da Economia, sobre a solução informática única de gestão de créditos necessária para as autarquias competentes, inclusive a Previc, cumprirem o prazo de adesão a ela, expirado em 8/11/2019, a teor do disposto no art. 11 do Decreto 9.194/2017 e no art. 2º da Portaria-PGF 323/2018 (itens 77-82 desta instrução) ; 
b) recomendar:
b.1) à Previc, com base no art. 250, inciso III, do Regimento Interno do TCU, que apresente, em seus próximos relatórios de gestão, a quantificação monetária do benefício estimado para a sociedade como decorrente de cada cadeia finalística de atuação (itens 9 e 11 desta instrução) ;
b.2) ao Ministério da Economia e à Casa Civil da Presidência da República a adoção de providências para que a Previc, ou outro ente que a substitua na fiscalização da previdência complementar:
b.2.1) passe a ter à sua disposição, seja em seus quadros próprios, seja por cessão determinada em lei, recursos humanos suficientes e proporcionais à relevância, à materialidade e ao risco envolvidos nesta área importante da economia nacional, e proporcionais à dimensão eficiente das demais atividades fiscalizatórias desenvolvidas pelo Poder Executivo (vide itens 31-39 e 68 desta instrução) ;
b.2.2) seja legalmente contemplada com poder sancionador suficiente e proporcional à relevância, à materialidade e ao risco envolvidos nesta área importante da economia nacional (vide itens 31-68 desta instrução) ;
c) dar ciência à Previc sobre as seguintes ausências de dados identificadas no seu relatório de gestão, que afrontam o disposto no Anexo II da Decisão Normativa-TCU 170, de 19/11/2018:
c.1) a mensagem do dirigente máximo da unidade não abordou a estrutura da UJ, nem exibiu um resumo quantitativo dos principais resultados alcançados (UPC em números) , para posterior detalhamento no corpo do relatório;
c.2) no tocante a planejamento estratégico e governança, e considerando-se os modelos vigentes para instrução de processos de contas, a UJ deve apresentar seu plano estratégico, e não somente seu mapa estratégico:
c.3) no tocante à avaliação da estrutura de controle internos, não houve remissão à IN-CGU 07/2017, que altera a referida IN-CGU 03/2017;
c.4) no tocante aos resultados da gestão, a Previc não exibiu expectativas para os próximos exercícios nem se expressou sobre eventuais ajustes necessários no planejamento estratégico para o exercício seguinte;
c.5) a informação sobre sustentabilidade ambiental restringiu-se apenas à sede, mas precisa abranger também os escritórios de representação regional da Previc (itens 9-10 desta instrução) ;
d) dar ciência do acórdão que vier a ser proferido, e da presente instrução: 
d.1) à Câmara dos Deputados e ao Senado Federal, como subsídio a eventuais ações legislativas cabíveis (itens 12-23 desta instrução) ;
d.2) à Casa Civil da Presidência da República, como subsídio à avaliação de conveniência e oportunidade de elaboração de projeto de lei para dispor sobre critérios de recrutamento de dirigentes de agências reguladoras, bem como de todas as autarquias especiais que exercem atividade reguladora (itens 12-23 desta instrução) ;
d.3) à Previc (itens 12-23 desta instrução) ;
d.4) à Controladoria-Geral da União (CGU) , como subsídio à avaliação, na próxima auditoria de contas da Previc, do cumprimento da determinação de desoneração de folha de pagamento contida no Acórdão 2859/2013-TCU-Plenário, Relator José Múcio Monteiro, mantido e ampliado por Acórdão 1212/2014-TCU-Plenário, Relator José Múcio Monteiro, Acórdão 671/2018-TCU-Plenário, Relator Aroldo Cedraz, e Acórdão 2572/2018-TCU-Plenário, Relator Aroldo Cedraz) (itens 69-76 desta instrução) .
PROPOSTA DE ENCAMINHAMENTO
89.	Diante do exposto (e resumido nos itens 83-88 desta instrução) , submete-se os autos à consideração superior, propondo-se:
	a) com fundamento nos arts. 1º, inciso I, 16, inciso I, 17 e 23, inciso I, da Lei 8.443/1992 c/c os arts. 1º, inciso I, 207 e 214, inciso I, do Regimento Interno, julgar regulares as contas dos Srs. Fabio Henrique De Sousa Coelho, CPF XXX.161.861-XX, Christian Aggensteiner Catunda, CPF XXX.921.693-XX, Rita De Cassia Correa Da Silva, CPF XXX.374.791-XX, e Carlos Marne Dias Alves, CPF XXX.986.807-XX, dando-lhes quitação plena (item 83 e 87 desta instrução) ;
	b) com fundamento nos arts. 1º, inciso I, 16, inciso II, 18 e 23, inciso II, da Lei 8.443/1992, c/c os arts. 1º, inciso I, 208 e 214, inciso II, do Regimento Interno, julgar regulares com ressalva as contas do responsável Sergio Djundi Taniguchi, CPF XXX.730.268-XX, dando-lhe quitação, em face das falhas adiante apontadas: 
b.1) recorrência de atrasos e de inadimplências no envio de informações contábeis, atuariais e de investimentos pelas Entidades Fechadas de Previdência Complementar (EFPC) , sem a aplicação das medidas sancionatórias (itens 84-85 e 87 desta instrução) ;
b.2) fragilidades no processo de elaboração de subsídios fiscais, com vistas a fomentar a atuação da fiscalização da Previc (itens 84-85 e 87 desta instrução) ;
c) recomendar à Superintendência Nacional de Previdência Complementar (Previc) que:
c.1) apresente, em seus próximos relatórios de gestão, a quantificação monetária do benefício estimado para a sociedade como decorrente de cada cadeia finalística de atuação (item 88 desta instrução, subitens "b" e "b.1") ;
c.2) atenda às seguintes recomendações oriundas da CGU (itens 27-30 e 86 desta instrução) :
c.2.1) elaborar e instituir orientações internas e/ou manuais estabelecendo as rotinas operacionais da CGMO/DIFIS, a partir do respectivo mapeamento, contemplando os aspectos mencionados nos achados de auditoria correspondentes (item 27 desta instrução, e item 4 citado no item 28 desta instrução) :
c.2.1.1) "2.1. Recorrência de atrasos e de inadimplências no envio de informações contábeis, atuariais e de investimentos pelas EFPC, sem a aplicação das medidas sancionatórias" (peça 5, p. 9-11) ;
c.2.1.2) "2.2. Ausência de evidências de monitoramento de Entidades pelo seu risco contábil" (peça 5, p. 11-12) ;
c.2.1.3) "2.3. Fragilidades no processo de elaboração de subsídios fiscais, com vistas a fomentar a atuação da fiscalização da Previc" (peça 5, p. 12) ;
c.2.1.4) "2.4. Risco de descontinuidade no processo de construção de indicadores gerenciais" (peça 5, p. 13) ;
c.2.1.5) "2.5. Oportunidade de fortalecimento da atuação da CGMO/DIFIS em temas relevantes na gestão das EFPC" (peça 5, p. 13-16) ;
c.2.2) no tocante ao Achado n. 2.1:
c.2.2.1) implementar, por meio da solução denominada Sistema para Monitoramento de Conformidade, a automatização das rotinas operacionais relacionadas ao monitoramento do envio das informações contábeis, atuariais e de investimentos pelas EFPC, à cobrança para envio quando identificada intempestividade ou inadimplência nos novos prazos estipulados pela Autarquia, e à geração de subsídios para a posterior lavratura de Autos de Infração no caso de descumprimento dos prazos fixados;
c.2.2.2) efetivar a cobrança do envio dos demonstrativos não encaminhados, com prazo previamente estipulado para atendimento, e em caso de descumprimento, gerar subsídios fiscais para a [Coordenação-Geral de Fiscalização Direta da Diretoria de Fiscalização e Monitoramento] CGFD/DIFIS, enquanto o processo de automatização das cobranças não esteja implementado por meio da solução de TI (Achado n. 2.1) ;
c.2.3) no tocante ao Achado n. 2.2:
c.2.3.1) definir e formalizar parâmetros de referência para a aplicação de pontuações no processo de priorização das ações fiscais estabelecidos entre a CGMO/DIFIS e a CGFD/DIFIS;
c.2.3.2) Definir e implementar conteúdo mínimo a constar nos Subsídios Fiscais elaborados pela CGMO/DIFIS;
c.2.4) no tocante ao Achado n. 2.3, elaborar e implementar metodologia de monitoramento contábil, a partir das informações dos planos de benefícios administrados pelas EFPC e das próprias entidades, contemplando inclusive avaliação das causas das opiniões modificadas, como também parágrafos de ênfase e de outros assuntos, eventualmente constantes dos relatórios das Auditorias Independentes, a serem desenvolvidos dentro do exercício subsequente ao qual as informações se referem, visando suprir a área de fiscalização com subsídios oriundos dessa sistemática;
c.2.5) no tocante ao Achado n. 2.5:
c.2.5.1) elaborar estudo relacionado ao aprimoramento do cálculo da rentabilidade da carteira de ativos, segmentando-a por modalidade de investimento, de modo a consubstanciar os subsídios oriundos da Matriz Atuarial pela identificação das operações mais impactantes no resultado dos planos, e, caso se verifique a sua conveniência, implementar a nova sistemática (item 86 desta instrução) ;
c.2.5.2) elaborar estudo relacionado ao aprimoramento dos indicadores e da matriz atuarial, de modo a contemplar resultados de exercícios anteriores e, caso se verifique a sua conveniência, implementar a nova sistemática;
c.2.5.3) elaborar e implementar controles que garantam a fidedignidade das informações da Matriz Atuarial;
c.2.5.4) ajustar a metodologia de geração de subsídios a partir do cômputo do Indicador de Liquidez Restrita (ILR) , para contemplar também planos de benefícios de baixa liquidez;
c.2.5.5) ajustar a metodologia de geração de subsídios a partir do cômputo do Descasamento de Duração (DD) , para contemplar planos com elevado desvio de duração;
c.2.5.6) implementar os resultados dos trabalhos de GT a ser criado para viabilização de novos indicadores e formalização dos processos de trabalho existentes, com destaque para os indicadores relacionados à mutação da carteira de investimentos e ao acompanhamento das despesas administrativas das entidades pela identificação das operações de risco e distorções relevantes no âmbito administrativo;
c.2.5.7) implementar os resultados do projeto de automatização do processo de compliance referente ao monitoramento de ambiente regulatório dos investimentos;
d) recomendar ao Ministério da Economia e à Casa Civil da Presidência da República a adoção de providências para que a Previc, ou outro ente que a substitua na fiscalização da previdência complementar:
d.1) passe a ter à sua disposição, seja em seus quadros próprios, seja por cessão determinada em lei, recursos humanos suficientes e proporcionais à relevância, à materialidade e ao risco envolvidos nesta área importante da economia nacional, e proporcionais à dimensão eficiente das demais atividades fiscalizatórias desenvolvidas pelo Poder Executivo (vide itens 31-39, 68 e 88, subitens "b.2" e "b.2.1", desta instrução) ;
d.2) seja legalmente contemplada com poder sancionador suficiente e proporcional à relevância, à materialidade e ao risco envolvidos nesta área importante da economia nacional (vide itens 31-68 e 88, subitens "b.2" e "b.2.2", desta instrução) ;
e) dar ciência à Previc sobre as seguintes ausências de dados identificadas no seu relatório de gestão, que afrontam o disposto no Anexo II da Decisão Normativa-TCU 170, de 19/11/2018 (item 88, subitem "c", desta instrução) :
e.1) a mensagem do dirigente máximo da unidade não abordou a estrutura da UJ, nem exibiu um resumo quantitativo dos principais resultados alcançados (UPC em números) , para posterior detalhamento no corpo do relatório;
e.2) no tocante a planejamento estratégico e governança, e considerando-se os modelos vigentes para instrução de processos de contas, a UJ deve apresentar seu plano estratégico, e não somente seu mapa estratégico:
e.3) no tocante à avaliação da estrutura de controle internos, não houve remissão à IN-CGU 07/2017, que altera a referida IN-CGU 03/2017;
e.4) no tocante aos resultados da gestão, a Previc não exibiu expectativas para os próximos exercícios nem se expressou sobre eventuais ajustes necessários no planejamento estratégico para o exercício seguinte;
e.5) a informação sobre sustentabilidade ambiental restringiu-se apenas à sede, mas precisa abranger também os escritórios de representação regional da Previc;
f) dar ciência do acórdão que vier a ser proferido, e da presente instrução, destacando que o inteiro teor da deliberação, incluindo relatório e voto, pode ser consultado no endereço www.tcu.gov.br/acordaos: 
f.1) à Câmara dos Deputados e ao Senado Federal, como subsídio a eventuais ações legislativas cabíveis (item 77, subitem "e", desta instrução) ;
f.2) à Casa Civil da Presidência da República, como subsídio à avaliação de conveniência e oportunidade de elaboração de projeto de lei para dispor sobre critérios de recrutamento de dirigentes de agências reguladoras, bem como de todas as autarquias especiais que exercem atividade reguladora (item 77, subitem "e", desta instrução) ;
f.3) à Previc (item 77, subitem "e", desta instrução) ;
f.4) à Controladoria-Geral da União (CGU) , como subsídio à avaliação, na próxima auditoria de contas da Previc, do cumprimento da determinação de desoneração de folha de pagamento contida no Acórdão 2859/2013-TCU-Plenário, Relator José Múcio Monteiro, mantido e ampliado por Acórdão 1212/2014-TCU-Plenário, Relator José Múcio Monteiro, Acórdão 671/2018-TCU-Plenário, Relator Aroldo Cedraz, e Acórdão 2572/2018-TCU-Plenário, Relator Aroldo Cedraz) (itens 69-76 desta instrução) ."
3.	Por seu turno, o Ministério Público junto ao TCU, representado pelo Procurador Rodrigo Medeiros de Lima, em parecer à peça 16, pugnou, preliminarmente, por submeter o feito, nos termos do art. 14 da Resolução TCU 315/2020, à Previc para manifestação sobre as recomendações anteriormente propostas pela unidade técnica consignadas na letra "c" do parágrafo 89 da instrução à peça 13 (acima transcritas) .
4.	Em despacho que proferi na data de 11/1/2021, peça 58, acolhi a preliminar sugerida pelo MP/TCU e assinei prazo de 30 dias à Previc para manifestar-se acerca das propostas formuladas pela SecexFinanças.
5.	Examinadas as considerações apresentadas pela unidade prestadora de contas, a SecexFinanças elaborou nova instrução do processo (peças 58 a 60) , por meio da qual propôs julgar regulares as contas e dar quitação plena a parte dos responsáveis e julgar regulares com ressalvas as contas dos demais gestores, retirando as recomendações que constavam da proposta anterior (peça 13) , in verbis:
"INTRODUÇÃO
1.	Cuidam os autos de processo de contas anuais da Superintendência Nacional de Previdência Complementar (Previc) , relativo ao exercício de 2018. O processo de contas foi organizado de forma individual, conforme classificação constante do art. 5º da Instrução Normativa-TCU 63/2010 e do Anexo I da Decisão Normativa TCU n. 170, de 2018.
HISTÓRICO
2.	Na instrução pretérita, à peça 13, realizada em 12/12/2019, esta Unidade Técnica realizou análise dos aspectos formais e de gestão envolvidos na documentação que compõem o presente feito, das quais as que originaram itens na proposta de encaminhamento são sintetizadas a seguir.
3.	Quanto ao desenvolvimento da fase interna do processo de contas observou-se a unicidade de parecer oriundo do Controle Interno e destacou-se o tema central da Auditoria Anual de Contas (AAC) conduzida pela CGU, cujos achados conduziram à proposta de julgamento das contas dos responsáveis, acompanhada integralmente por esta SecexFinanças.
4.	A Auditoria Anual de Contas (AAC) conduzida pela CGU teve como objetivo avaliar os controles existentes nas atividades de supervisão da Previc, especificamente no que se refere à atuação da Coordenação-Geral de Monitoramento da Diretoria de Fiscalização e Monitoramento (CGMO/DIFIS) , unidade responsável por realizar o monitoramento das informações contábeis, atuariais e de investimentos dos planos de benefícios administrados por EFPC.
4.	Em seu certificado de auditoria (peça 6) , a CGU propôs julgar regulares as contas do Diretor-Superintendente - Substituto, Fabio Henrique De Sousa Coelho, CPF XXX.161.861-XX, do Diretor de Orientação Técnica e Normas - Substituto, Christian Aggensteiner Catunda, CPF XXX.921.693-XX, da Diretora de Administração - Substituta, Rita De Cassia Correa Da Silva, CPF XXX.374.791-XX, e do Diretor de Licenciamento - Substituto, Carlos Marne Dias Alves, CPF XXX.986.807-XX, membros de colegiado com poder de gestão, responsáveis em todo o exercício de 2018, consoante o disposto no relatório de avaliação (peça 5) e na matriz de responsabilização (peça 7) .
5.	No caso do Diretor de Fiscalização e Monitoramento - Substituto, Sergio Djundi Taniguchi, CPF. XXX.730.268-XX, membro de colegiado com poder de gestão, responsável em todo o exercício de 2018, a proposta foi de julgamento de contas como regulares com ressalva, devido aos seguintes achados de auditoria que comprometem o atingimento dos objetivos da Unidade Jurisdicionada (UJ) :
3">Item n. 2.1: Recorrência de atrasos e de inadimplências no envio de informações contábeis, atuariais e de investimentos pelas Entidades Fechadas de Previdência Complementar - EFPC, sem a aplicação das medidas sancionatórias;
3">Item n. 2.2: Fragilidades no processo de elaboração de subsídios fiscais, com vistas a fomentar a atuação da fiscalização da Previc. [Referência: Processo n. 00190.105081/2019-61]
6.	Em relação à conformidade da documentação apresentada pela Previc, a análise realizada à peça 13 identificou discrepâncias em relação ao disposto no Anexo II da Decisão Normativa-TCU 170, de 19/11/2018, pelo que propôs a emissão de ciência (item 'e' da proposta de encaminhamento - peça 13) . Adicionalmente, recomendou-se a inclusão de informação quanto à quantificação monetária do benefício estimado para a sociedade como decorrente de cada cadeia finalística de atuação (item 'c.1' da proposta de encaminhamento - peça 13) .
7.	Ao avaliar o teor do relatório produzido pelo órgão da Auditoria Interna do Poder Executivo, esta unidade instrutiva propôs, como medida de reforço, adotar em sua proposta de encaminhamento as recomendações da CGU realizadas em relação aos seus achados de auditoria (item 'c.2' da proposta de encaminhamento - peça 13) , por considera-las essenciais ao trabalho da Unidade Jurisdicionada, uma vez que relacionam-se:
a) à parametrização de critérios de prioridades de fiscalização;
b) ao estabelecimento e à automatização de processos de trabalho e de rotinas operacionais, relacionados principalmente aos monitoramentos contábil, atuarial e de investimentos pelas EFPC;
c) ao aprimoramento de indicadores gerenciais e de controles. 
8.	Quanto ao rol de responsáveis, a SecexFinanças observou a precariedade do vínculo dos então dirigentes da Previc, aspecto que, conquanto não abordados na prestação de contas daquela Autarquia de regime especial fora considerada de relevo, de modo a compor item da proposta de encaminhamento, na forma de ciência do Acórdão a ser proferido às casas legislativas do Congresso Nacional e à Casa Civil da Presidência da República para subsídio a eventuais discussões legislativas pertinentes aos critérios de recrutamento de dirigentes de agências reguladoras e autarquias especiais que exercem atividades regulatórias (item 'f' da proposta de encaminhamento - peça 13) .
9.	Em relação ao relatório de gestão apresentado (peça 1) , a avaliação sobre as informações de gestão de pessoal constatou quadro de defasagem de pessoal como fragilidade e risco para a gestão, de modo que teceu-se recomendação de adoção de providências ao Ministério da Economia e à Casa Civil, para prover aquela Entidade de recursos humanos suficientes para o exercício eficiente de suas atividades (item 'd.1' da proposta de encaminhamento - peça 13) .
10.	Em relação aos resultados alcançados pela gestão no que diz respeito aos aspectos de fiscalização, considerando as ressalvas apresentadas pela CGU, a ela pertinentes, bem como de outros questionamentos e críticas realizadas por autoridades (peça 13, p. 14 e seguintes) , assim como do entendimento sobre os riscos de falta de efetividade de controle da Autarquia contido do voto condutor do Acórdão 595/2018-TCU-Plenário, Relator José Múcio, propôs-se recomendação, também ao Ministério da Economia e à Casa Civil, para adoção de providências no sentido de dotar a Previc de poder legal sancionatório suficiente e proporcional à relevância, risco e materialidade envolvidos nas sua área de competência (item 'd.2' da proposta de encaminhamento - peça 13) .
11.	Ante as recomendações feitas ao Ministério da Economia e à Casa Civil contidas aos subitens 'd.1' e 'd.2' da proposta de encaminhamento, considerando as possíveis proposituras legislativas delas decorrentes, propôs-se, ainda, dar ciência do Acórdão que vier a ser proferido às duas casas legislativas que compõem o Congresso Nacional (itens 'f.1' e 'f.2' da proposta de encaminhamento - peça 13) .
12.	Ainda, esta Unidade Técnica propôs encaminhar, à Selog, proposta de adoção de providências que entender cabíveis quanto à não tomada tempestiva de providências, pela Previc, em relação ao cumprimento do Acórdão 2859/2013-TCU-Plenário, Relator José Múcio Monteiro, que determina a repactuação de contratos frente à desoneração de pagamentos objeto da Lei 12.546/2011 e do Decreto 7.828/2012 (peça 15) . A proposta divergiu quanto ao encaminhamento dado na instrução da peça 13, que previu, ao item 'f.4' da proposta de encaminhamento, dar ciência do Acórdão a ser prolatado à CGU, para subsidiá-la nas próximas auditorias de contas da Previc.
13.	Em seu parecer (peça 16) , realizado em 28/12/2020, o Ministério Público junto ao TCU concordou com a proposta de julgamento das contas dos responsáveis. Todavia, o Parquet observou que, com o advento da Resolução TCU 315/2020, de 22/4/2020, e em observação ao art. 14 da aludida norma, as recomendações propostas em decorrência dos achados de auditoria, previstas ao item 'c' da proposta de encaminhamento da Unidade Técnica, deveriam ser objeto de manifestação do gestor.
14.	O MPTCU divergiu, ainda, das propostas de recomendação, contidas à peça 13, destinadas ao Ministério da Economia e à Casa Civil da Presidência da República.
15.	A divergência em relação ao item 'd.1', relacionado à suficiência de pessoal residiu no fato de tratar-se de constatação frequente dos trabalhos do Tribunal junto aos seus jurisdicionados, de modo que considera desaconselhável ser objeto de processo de deliberação do TCU a cada processo de contas ou fiscalização.
16.	Por sua vez, quanto à divergência em relação ao item 'd.2', relacionado ao efetivo poder sancionatório da autarquia, além de calcada em raciocínio semelhante ao do item supra, o MP considera que deve ser objeto, em primeiro momento, de debate legislativo entre o Poder Executivo e as casas legislativas, ao invés de deflagrado por recomendação da Corte de Contas sem oportunizar à unidade prestadora de contas que apresente suas considerações.
17.	Em decorrência do argumentado, o MPTCU propõe não incluir ciência do Acórdão às casas legislativas e aos Ministérios da Economia e da Casa Civil.
18.	Por último, o MPTCU, ao tratar da questão relacionada à repactuação contratual decorrente da desoneração da folha de pagamentos determinada no Acórdão 2859/2013-TCU-Plenário, Relator José Múcio Monteiro, propôs a instauração de processo apartado de monitoramento de referido Acórdão.
19.	Em seu despacho (peça 18) , de 11/1/2021, o Relator, considerando oportuno colher a manifestação da Previc com fundamento no art. 14 da Resolução TCU 315/2020, decidiu por realizá-la não apenas quanto aos encaminhamentos do item 'c' da instrução da peça 13, relacionados às recomendações da CGU frente aos seus achados de auditoria, mas sobre todos os itens nela contidos.
20.	Em resposta, a Previc apresentou manifestação sobre os itens 'c', relacionado às recomendações originárias da CGU em sua auditoria, e 'e', relativo às ciências propostas em decorrência às discrepâncias da prestação de contas encaminhada em relação ao Anexo II da Decisão Normativa-TCU 170, indicando cumprimento, ou sua iminência, em relação a todo o arcabouço nelas contido (peças 21 a 56) , que se examina a seguir.
EXAME TÉCNICO
1. "e) dar ciência à Previc sobre as seguintes ausências de dados identificadas no seu relatório de gestão, que afrontam o disposto no Anexo II da Decisão Normativa-TCU 170, de 19/11/2018"
21.	A resposta da Previc é integralmente reproduzida abaixo (peça 22, pp. 1-2) , com grifos do original:
3">2.1.2.1. e.1) a mensagem do dirigente máximo da unidade não abordou a estrutura da UJ, nem exibiu um resumo quantitativo dos principais resultados alcançados (UPC em números) , para posterior detalhamento no corpo do relatório;
3">R: As informações sobre a estrutura da UJ e o resumo quantitativo dos principais resultados alcançados (UPC em números) serão abordados na mensagem do dirigente máximo nos próximos Relatos Integrados, considerando-se também as orientações de conteúdo da Decisão Normativa TCU nº 187/2020.
3">2.1.2.2. e.2) no tocante a planejamento estratégico e governança, e considerando-se os modelos vigentes para instrução de processos de contas, a UJ deve apresentar seu plano estratégico, e não somente seu mapa estratégico:
3">R: O mapa estratégico é a representação gráfica do Plano Estratégico e possui uma apresentação mais amigável para os leitores. Entretanto, para aumentar a completude de informações, nos próximos Relatos será incluído o link para acessar a íntegra do planejamento no sítio eletrônico da Previc.
3">2.1.2.3. e.3) no tocante à avaliação da estrutura de controle internos, não houve remissão à IN CGU 07/2017, que altera a referida IN-CGU 03/2017;
3">R: A referência normativa será atualizada nos próximos Relatos.
3">2.1.2.4. e.4) no tocante aos resultados da gestão, a Previc não exibiu expectativas para os próximos exercícios nem se expressou sobre eventuais ajustes necessários no planejamento estratégico para o exercício seguinte;
3">R: Serão apresentadas as expectativas e ajustes nos próximos Relatos.
3">2.1.2.5. e.5) a informação sobre sustentabilidade ambiental restringiu-se apenas à sede, mas precisa abranger também os escritórios de representação regional da Previc (itens 9-10 desta instrução) ;
3">R: As informações relativas aos escritórios serão incluídas nos próximos Relatos.
22.	Considerando o teor dos itens de ciência, relacionados à apresentação de informações e documentos, e, ainda, o compromisso firmado no sentido de supri-las nas próximas prestações, considera-se desnecessária a manutenção dos itens na proposta de encaminhamento do presente processo de prestação de contas.
2. "c) recomendar à Superintendência Nacional de Previdência Complementar (Previc) que:"
c.1) apresente, em seus próximos relatórios de gestão, a quantificação monetária do benefício estimado para a sociedade como decorrente de cada cadeia finalística de atuação (item 88 desta instrução, subitens "b" e "b.1") ;
23.	No mesmo sentido das respostas prestadas em relação ao item anterior, a Previc promete fazer as adaptações pertinentes, conforme abaixo reproduzido (peça 22, p. 1) :
3">R: Apesar de não estarem reunidas e destacadas no Relato Integrado de 2018, as informações necessárias para a quantificação monetária do benefício estimado estão dispostas ao longo do documento, como o levantamento de custos em cada Cadeia Finalística e o montante de ativo total, número de planos de benefícios e EFPC e número de participantes e assistidos do Sistema de Previdência Complementar Fechada na seção sobre o panorama atual. Para os próximos Relatos, a Previc irá associar as informações solicitadas às respectivas cadeias de valor, na medida do possível.
24.	De igual modo, considera-se que o item de recomendação em tela teria alcançado seu objetivo com o compromisso firmado pela Previc, não havendo razões para sua manutenção na proposta de encaminhamento.
c.2) atenda às seguintes recomendações oriundas da CGU:
25.	A Previc informa que todas as recomendações da CGU teriam sido acatadas e, em sua maioria, implementadas, tendo recebido as respectivas manifestações de conformidade feitas pela CGU, ou estariam em fase final de implementação, pelo que considera não haver necessidade a emissão das recomendações também por parte do TCU (peça 32, p. 4) .
26.	O manual de que trata o item c.2.1, denominado Manual Operacional das Atividades de Monitoramento é apresentado à peça 33 e, aprovado pela Diretoria de Fiscalização e Monitoramento, estaria em avaliação pela CGU (peça 32, p. 2) , e aborda os aspectos relacionados aos achados, abaixo transcritos:
3">c.2.1.1) "2.1. Recorrência de atrasos e de inadimplências no envio de informações contábeis, atuariais e de investimentos pelas EFPC, sem a aplicação das medidas sancionatórias" (peça 5, p. 9-11) ;
3">c.2.1.2) "2.2. Ausência de evidências de monitoramento de Entidades pelo seu risco contábil" (peça 5, p. 11-12) ;
3">c.2.1.3) "2.3. Fragilidades no processo de elaboração de subsídios fiscais, com vistas a fomentar a atuação da fiscalização da Previc" (peça 5, p. 12) ;
3">c.2.1.4) "2.4. Risco de descontinuidade no processo de construção de indicadores gerenciais" (peça 5, p. 13) ;
3">c.2.1.5) "2.5. Oportunidade de fortalecimento da atuação da CGMO/DIFIS em temas relevantes na gestão das EFPC" (peça 5, p. 13-16) ;
27.	As recomendações feitas para correção dos achados de auditoria supramencionados, foram estabelecidas aos subitens do item 'c.2'.
28.	As recomendações relativas ao achado 2.1 foram feitas aos itens c.2.2.1 e c.2.2.2. O item c.2.2.1 teria prazo de conclusão em 31/3/2021 e o item c.2.2.2 teria sido concluído em 29/10/2019 (peça 32, pp. 2-3) . A peça 38 contém reprodução do sistema de monitoramento de recomendações da CGU, considerando a recomendação do item c.2.2.1 como aprovada.
29.	As recomendações do achado 2.2, previstas aos itens c.2.3.1 e c.2.3.2 foram consideradas atendidas pela CGU, conforme reprodução do sistema de monitoramento à peça 39. A Unidade Jurisdicionada informa, ainda, que "ambas as recomendações foram tratadas em conjunto com a publicação da Nota Nº 1649/2018/PREVIC, referente a aplicação dos critérios GUT e ao conteúdo mínimo a constar nos subsídios fiscais" (peça 32, p. 3) .
30.	A recomendação ao achado 2.3, estabelecida no item c.2.4 é considerada atendida pela Previc, que informou estar sob análise da CGU (peça 32, p. 3) , o mesmo ocorrendo em relação ao achado 2.5 (peça 32, pp. 3-4) , tratado no item c.2.5 e subitens da proposta de encaminhamento. O atendimento à recomendação do subitem c.2.5.7 tem previsão de atendimento em 30/6/2021, por solicitação de prorrogação de prazo feita pela Previc à CGU (peça 32, p. 4) .
31.	Ante os elementos apresentados, a Previc demonstra dois aspectos relevantes que desmotivam o reforço das recomendações da CGU: seus esforços para o integral cumprimento e o monitoramento realizado por aquela controladoria. Ademais, o achado 2.1, abarcado na recomendação c.2.2.1, também fora objeto de recomendação no recente Acórdão 691/2021-TCU-Plenário, Relator Bruno Dantas, em cujo monitoramento a Previc poderá demonstrar cumprimento.
32.	Deste modo, a proposta de encaminhamento feita ao final desta instrução, deixa de conter as aludidas recomendações.
3. recomendações ao Ministério da Economia e à Casa Civil da Presidência da República
33.	A Previc não se manifestou sobre as recomendações feitas ao Ministério da Economia e à Casa Civil da Presidência da República, sobre a composição dos quadros de pessoal e seu poder sancionador. 	Tampouco oportunizou-se aos aludidos Ministérios a manifestação de que trata o art. 14 da Resolução TCU 315/2020.
34.	Todavia, faz-se necessário considerar as ponderações o voto condutor do Acórdão 595/2018-TCU-Plenário, Relator José Múcio abaixo reproduzidas. 
3">42. Foram apontadas também, com base nos desdobramentos de uma amostra de autos de infração emitidos pela entidade, relacionados aos fundos de pensão tratados na mencionada CPI dos Fundos de Pensão, vulnerabilidades nos processos de responsabilização de gestores, como deficiências no estabelecimento de critérios e detalhamento de suas responsabilidades em cada caso concreto, as quais inclusive têm ensejado a nulidade do procedimento, além de problemas relativos à tempestividade das punições, que também contribuem para mitigar a efetividade da atuação da Previc. 
3">43. Nesse contexto, pareceu-me pertinente o encaminhamento da unidade técnica para que inclua nos planejamentos vindouros do Tribunal a realização de auditoria sobre os procedimentos de organização, responsabilização e julgamento de autos de infração da Previc relativos aos fundos de pensão, mediante investigação e análise de amostra significativa dessas operações, com vistas à identificação de possibilidades de melhoria nos procedimentos de autuação visando o aumento de sua efetividade.
35.	Considerando o parágrafo 43 do aludido Acórdão, esta Unidade Técnica vislumbra possibilidade de aprofundamento dos aspectos de organização, responsabilização e julgamento dos trabalhos da Previc que poderiam prover diagnósticos que poderiam vir a subsidiar decisões futuras quanto ao tema, de modo que os aludidos aspectos poderiam ser inseridos no planejamento de auditoria da SecexFinanças. 
36.	Assim, a recomendação deixa de ser veiculada na proposta de encaminhamento. Corolário, tornam-se despiciendas as propostas de ciência do acórdão a ser proferido às casas legislativas e aos Ministérios supracitados (itens 'f.1' e 'f.2' da proposta de encaminhamento - peça 13) .
4. encaminhamentos referentes à repactuação de contratos com empresas beneficiadas pela desoneração da folha de pagamentos, conforme determinação do Acórdão 2859/2013-TCU-Plenário, Relator José Múcio Monteiro
37.	Às peças 23 e 24, a Previc aborda o tema, nas quais relata o histórico das tratativas com as duas empresas que se enquadrariam na determinação do referido acórdão, Central IT e Dataprev.
38.	Informa que a CGU teria realizado auditoria quanto ao tema ainda em 2014, e, em seu Relatório de Auditoria 201503389/2014 teria apresentado recomendação abaixo transcrita (peça 24, p. 1) : 
3">"que a Previc proceda à identificação dos contratos já encerrados e os ainda vigentes com empresas de setores da economia beneficiados pela desoneração da folha de pagamento, nos termos do art. 7º da Lei nº 12.546/2011 e do art. 2º do Decreto 7.828/2012, à revisão dos contratos ainda vigentes, e à cobrança administrativa dos valores referentes aos contratos já encerrados, após a avaliação positiva da relação custo e benefício da cobrança desses valores".
39.	Aduz que, em 1/4/2015 os prazos do acórdão foram suspensos por pedido de reexame, conforme teria sido informada pelo então Ministério do Planejamento, Orçamento e Gestão (peça 24, p. 2) , mas que teria procedido à instauração do procedimento administrativo por orientação do próprio MPOG e da CGU. O aludido recurso teria originado o Acórdão 671/2018-TCU-Plenário, Relator Raimundo Carreiro.
40.	 Segundo a Previc, as tratativas com as empresas teriam se iniciado em 2015, com o envio de ofício à Central IT em 15/12/2015 (peça 24, p. 5) e, posteriormente, em 24/1/2017. Todavia, em consulta realizada quanto à 	eficácia do acórdão feita à CGU, que informou em 2/8/2017 que o monitoramento da recomendação por ela realizada permanecia suspensa, a Previc teria suspendido os trâmites processuais.
41.	Com a nova informação da CGU, em 23/6/2018 (peça 23, p. 6) , de que teria reaberto o procedimento de acompanhamento então suspenso com o advento da decisão no âmbito do Acórdão 671/2018-TCU-Plenário, Relator Raimundo Carreiro, a Previc teria reiniciado o procedimento de cobrança, com novos ofícios à Dataprev e à Central IT, únicas empresas identificadas e consideradas enquadradas nos termos do acórdão supramencionado (peça 24, p. 6) .
42.	Diante das dificuldades alegadas pela Previc em obter as informações necessárias das empresas, em 11/4/2019, a Diretoria Colegiada teria decidido pela abordagem do tema junto à Câmara de Conciliação de Arbitragem da Administração Federal - CCAF/AGU (peça 23, p. 2 e peça 27) , por meio da qual seguem as tratativas com a Dataprev. A reunião inaugural junto à mencionada Câmara teria ocorrido em 22/1/2020 (peça 31, p. 1) .
43.	Por sua vez, em relação ao caso da Central IT, a Previc teria emitido GRU no valor de R$ 353.958,80 (peça 28) , e encaminhada em 22/1/2020 (peça 28, p. 2) , o que motivou aquela a judicializar a questão, com obtenção de liminar suspensiva da cobrança junto ao Tribunal Regional Federal da 1ª Região em 27/1/2020 (peça 30) . Note-se que o procedimento fora realizado no âmbito de recurso interposto a ação impetrada previamente junto ao judiciário, frente a decisão desfavorável à empresa realizada na primeira instância (peça 23, p. 2) .
44.	Considerando os fatos narrados, que indicam andamento dos procedimentos de cobrança, suspensos durante a apreciação do pedido de reexame ao Acórdão 2859/2013-TCU-Plenário e, considerando haver elementos de que a CGU possui monitoramento quanto ao cumprimento de sua recomendação, exarada no âmbito de auditoria por ela realizada, por racionalidade administrativa, não se vislumbra a necessidade de duplicação de esforços de monitoramento das tratativas, ora a cargo da CGU, por meio de ação fiscalizatória deste Tribunal de Contas.
CONCLUSÃO
45.	As manifestações da Previc em relação aos elementos de recomendações e ciências dos itens 'c' e 'e' da proposta de encaminhamento contida na peça 13, indicam que a Autarquia acatou e procedeu ao cumprimento que, pelo lapso temporal do andamento deste feito, encontram-se em finalização, o que desmotiva a sua manutenção.
46.	Outrossim, esta Unidade Técnica considera adequado tratar de aspectos relacionados ao quadro de pessoal e poder sancionatório da Previc no âmbito de procedimentos fiscalizatórios, pelos quais será possível a realização de avaliações mais aprofundadas e precisas, possibilitando a adoção de medidas mais precisas e efetivas.
47.	Por fim, tendo em vista que a CGU possui procedimento de monitoramento das recomendações de repactuação de contratos por ela exaradas no âmbito de auditoria realizada junto à Previc, com fundamento no Acórdão 2859/2013-TCU-Plenário, Relator José Múcio Monteiro, considera-se que a abertura de processo de monitoramento ou outro instrumento de fiscalização pelo TCU representaria duplicidade de esforços desconformes com a boa racionalidade administrativa, de modo que deixa-se de realizar proposta de encaminhamento nesse sentido.
48.	Mantêm-se as propostas de julgamento das contas dos responsáveis como originalmente proposto.
PROPOSTA DE ENCAMINHAMENTO
49.	Diante do exposto, submete-se os autos à consideração superior, propondo-se:
a) com fundamento nos arts. 1º, inciso I, 16, inciso I, 17 e 23, inciso I, da Lei 8.443/1992 c/c os arts. 1º, inciso I, 207 e 214, inciso I, do Regimento Interno, julgar regulares as contas dos Srs. Fabio Henrique De Sousa Coelho, CPF XXX.161.861-XX, Christian Aggensteiner Catunda, CPF XXX.921.693-XX, Rita De Cassia Correa Da Silva, CPF XXX.374.791-XX, e Carlos Marne Dias Alves, CPF XXX.986.807-XX, dando-lhes quitação plena (item 83 e 87 desta instrução) ;c
b) com fundamento nos arts. 1º, inciso I, 16, inciso II, 18 e 23, inciso II, da Lei 8.443/1992, c/c os arts. 1º, inciso I, 208 e 214, inciso II, do Regimento Interno, julgar regulares com ressalva as contas do responsável Sergio Djundi Taniguchi, CPF XXX.730.268-XX, dando-lhe quitação, em face das falhas adiante apontadas: 
b.1) recorrência de atrasos e de inadimplências no envio de informações contábeis, atuariais e de investimentos pelas Entidades Fechadas de Previdência Complementar (EFPC) , sem a aplicação das medidas sancionatórias;
b.2) fragilidades no processo de elaboração de subsídios fiscais, com vistas a fomentar a atuação da fiscalização da Previc;
c) informar à Previc do acórdão que vier a ser proferido, destacando que o inteiro teor da deliberação, incluindo relatório e voto, pode ser consultado no endereço www.tcu.gov.br/acordaos."  
6.	É o relatório.

não há

Procurador Rodrigo Medeiros de Lima.

PRESTAÇÃO DE CONTAS ORDINÁRIAS. SUPERINTENDÊNCIA NACIONAL DE PREVIDÊNCIA COMPLEMENTAR (PREVIC). EXERCÍCIO DE 2018. CONTAS REGULARES E REGULARES COM RESSALVAS. ARQUIVAMENTO.

PRESTAÇÃO DE CONTAS (PC)

Secretaria de Controle Externo do Sistema Financeiro Nacional (SecexFinan).

Relato o presente processo em razão da lista de unidades jurisdicionadas do biênio 2019-2020 (art. 7º da Resolução-TCU 175/2005) .	
2.	Conforme assentado no relatório precedente, trata-se de prestação de contas anuais da Superintendência Nacional de Previdência Complementar (Previc) , relativas ao exercício de 2018.
3.	A SecexFinanças, em sua primeira instrução do processo (peças 13 a 15) , propôs julgar regulares e dar quitação plena a parte dos responsáveis, regulares com ressalvas as contas dos demais gestores, dar ciência à Previc das falhas verificadas e expedir-lhe recomendações.
4.	O MP/TCU, representado pelo Procurador Rodrigo Medeiros de Lima (parecer à peça 16) , pugnou por submeter preliminarmente as propostas de recomendações à unidade prestadora de contas, considerando o art. 14 da Resolução TCU 315/2020, o que foi por mim acolhido (despacho à peça 18) . 
5.	Após exame das considerações tecidas pela Previc acerca das propostas inicialmente formuladas pela unidade técnica, a SecexFinanças manteve os encaminhamentos sobre o mérito das contas (regulares e regulares com ressalvas) e suprimiu os itens relativos à ciência das falhas encontradas e às recomendações que seriam estabelecidas (instrução às peças 58 a 60) .
6.	O MP/TCU anuiu às novas propostas apresentadas (parecer à peça 61) . 
7.	Razão assiste à unidade técnica e ao Parquet especializado. Vejamos.
8.	As contas ora em julgamento, no que toca ao responsável Sergio Djundi Taniguchi (Diretor de Fiscalização e Monitoramento - Substituto, responsável em todo o exercício de 2018) , apresentaram as seguintes falhas, que ensejam ressalvas nos termos dos arts. 16, inciso II, e 18 da Lei 8.443/1992:
1) recorrência de atrasos e de inadimplências no envio de informações contábeis, atuariais e de investimentos pelas Entidades Fechadas de Previdência Complementar (EFPC) , sem a aplicação das medidas sancionatórias; e
2) fragilidades no processo de elaboração de subsídios fiscais, com vistas a fomentar a atuação da fiscalização da Previc.
9.	As aludidas falhas constam do relatório exarado pela CGU (peça 5, p. 51) , o qual aponta que os "testes realizados para verificar a adequabilidade do processo de recepção, tratamento e armazenamento dos dados e das informações contábeis, atuariais e de investimentos, evidenciaram inadimplência e recorrente intempestividade no envio das referidas informações por parte das EFPC".
10.	Além disso, o mesmo relatório consigna que "não há padronização de conteúdo mínimo que deve ser abordado nos subsídios fiscais - documento utilizado para registrar informações obtidas durante as atividades de supervisão que, por sua natureza ou situação, ensejam apuração futura ou qualquer desdobramento deles decorrentes".
11.	Diante das aludidas falhas, a própria CGU já expediu recomendações à Previc, motivo pelo qual o julgamento pela regularidade com ressalvas é medida suficiente no presente caso.
12.	Quanto às contas dos demais gestores, estas devem ser julgadas regulares, sendo expedida quitação plena aos responsáveis, na medida em que evidenciam, nos termos do art. 16, inciso I, da Lei n. 8.443/92 e do art. 207, caput, do Regimento Interno, a exatidão dos demonstrativos contábeis, a legalidade, a legitimidade, a economicidade, a eficácia, a eficiência e a efetividade das gestões das autoridades e dos servidores responsáveis.
13.	No que se refere à expedição de ciência à Previc, que constava da proposta inicial (peça 13) , está correto o atual posicionamento da unidade técnica no sentido de retirar este item da proposta de encaminhamento final (peça 58) .
14.	Com efeito, a SecexFinanças havia sugerido expedir ciência à UPC acerca das ausências de dados identificadas no seu relatório de gestão, que afrontam o disposto no Anexo II da Decisão Normativa-TCU 170, de 19/11/2018.
15.	A própria Previc, em sua manifestação (peça 22) , comprometeu-se em suprimir as aludidas ausências nas próximas prestações. Desse modo, afigura-se desnecessária a expedição de ciência.
16.	Por fim, quanto à proposta anterior (peça 13) de expedir recomendações à unidade jurisdicionada, também está correto o novo posicionamento da SecexFinanças (peça 58) no sentido de suprimir este item da deliberação.
17.	 As recomendações anteriormente propostas diziam respeito, basicamente, a aspectos já abordados pela CGU e que foram objeto de recomendações expedidas pela Controladoria-Geral da União em seu relatório.
18.	Destarte, acolho, na íntegra, o novo encaminhamento apresentado pela unidade técnica, que se restringe a propor o julgamento das contas, sem expedição de ciência ou fixação de recomendações, diante das condutas já adotadas tanto pela CGU quanto pela própria Previc.
19.	 Ante o exposto, acolho os pronunciamentos da SecexFinanças (peças 58 a 60) e o parecer do Ministério Público junto ao TCU (peça 61) , cujos fundamentos integram as presentes razões de decidir, e voto no sentido de que seja adotado o Acórdão que ora submeto a este Colegiado.
TCU, Sala das Sessões, em 3 de agosto de 2021.
RAIMUNDO CARREIRO 
Relator